臺灣高等法院臺南分院刑事判決　一００年度上易字第六六號
上訴人　臺灣臺南地方法院檢察署檢察官
被　告　黃文乙
　　　　黃馨瑩
　　　　游企亞
上列上訴人因被告詐欺案件，不服臺灣臺南地方法院九十九年度
易字第九四五號中華民國九十九年十一月二十四日第一審判決（
起訴案號：臺灣臺南地方法院檢察署九十九年度偵字第七四四一
號、第八○九○號；併辦案號：臺灣臺中地方法院檢察署九十九
年度偵字第一五二六四號、第二一一○五號、第二四四六二號、
臺灣臺南地方法院檢察署九十九年度蒞字第一一四六八號），提
起上訴，暨臺灣臺中地方法院檢察署九十九年度偵字第二六六四
八號、第二八二七六號、第二八二七七號、第二八二九七號移送
併案，本院判決如下：
    主    文
原判決撤銷。
黃文乙、黃馨瑩、游企亞共同犯如附表編號一詐欺取財罪；黃文
乙處有期徒刑捌月；黃馨瑩、游企亞均處有期徒刑伍月，如易科
罰金各以新臺幣壹仟元折算壹日。黃文乙、游企亞共同犯如附表
編號二詐欺取財罪；黃文乙處有期徒刑捌月；游企亞處有期徒刑
伍月，如易科罰金以新臺幣壹仟元折算壹日。黃文乙應執行有期
徒刑壹年貳月；游企亞應執行有期徒刑捌月，如易科罰金以新臺
幣壹仟元折算壹日。
    事    實
一、黃文乙可預見收購金融機構帳戶供不明人士使用，可能遭利
    用於遂行財產犯罪之目的，黃馨瑩與游企亞亦可預見將金融
    機構帳戶交付他人任意使用，可能遭利用作為詐騙他人取得
    財物之工具，竟共同基於詐欺取財之犯意聯絡，黃馨瑩、游
    企亞分別於民國（下同）九十八年十一月間，將黃馨瑩所有
    合作金庫黎明分行帳戶（帳號0000000000000號）、游企亞
    所有臺灣企銀忠明分行帳戶（帳號00000000000號）之存摺
    、提款卡、印章、密碼提供予黃文乙，黃文乙再將該二帳戶
    交給綽號「鐘哥」之年籍不詳詐騙集團成員。並約定由黃馨
    瑩、游企亞出面領款交予黃文乙，於每提領新臺幣（下同）
    十萬元獲得一千元至二千元不等之價金，黃文乙再將款項交
    給綽號「鐘哥」之年籍不詳詐騙集團成員，於每次進帳就抽
    五百元。「鐘哥」所屬詐騙集團成員即共同意圖為自己不法
    之所有，基於詐欺取財之犯意聯絡，使用上開帳戶，以遂行
    詐欺取財犯罪：(1)於九十八年十二月八日於網路上以MSN與
    歐明坤聯絡，佯稱投資澳門博奕，致歐明坤陷於錯誤信以為
    真，接續於九十九年一月二十一日、九十九年一月二十九日
    ，分別在臺南縣元大商業銀行永康分行將三萬元、十萬元匯
    入黃馨瑩所有上開合作金庫帳戶內，及於九十九年二月六日
    在臺南縣玉山銀行仁德分行將三十二萬元匯入游企亞所有臺
    灣企銀帳戶內。(2)於九十九年二月六日於網路上以MSN佯裝
    邀約丁偉哲投資澳門博奕，致丁偉哲誤信為真於九十九年二
    月六日在臺南縣仁德鄉○○路玉山銀行匯款二十八萬元至游
    企亞上開臺灣企銀帳戶內（詳如附表編號一、二所示）。黃
    馨瑩、游企亞即依黃文乙指示將歐明坤、丁偉哲所匯前開款
    項提領一空，交由黃文乙轉交予詐騙集團。嗣歐明坤、丁偉
    哲察覺有異方知受騙，而報警循線查獲上情。
二、案經臺南縣警察局永康分局及臺南市警察局第三分局報請臺
    灣臺南地方法院檢察署偵查起訴；及臺灣臺中地方法院檢察
    署移送併辦。
    理    由
甲、程序方面：
一、按被告以外之人於審判外之言詞或書面陳述，除法律有規定
    者外，不得作為證據，刑事訴訟法第一百五十九條第一項固
    有明文。惟被告以外之人於審判外之陳述，雖不符刑事訴訟
    法第一百五十九條之一至第一百五十九條之四之規定（即得
    為證據之情形），而經當事人於審判程序同意作為證據，法
    院審酌該言詞陳述或書面陳述作成時之情況，認為適當者，
    亦得為證據。當事人、代理人或辯護人於法院調查證據時，
    知有第一百五十九條第一項不得為證據之情形，而未於言詞
    辯論終結前聲明異議，視為有前項之同意；刑事訴訟法第一
    百五十九條之五定有明文。本件認定事實所引用證人之言詞
    及書面陳述證據，已經本院提示被告表示無意見，迄於言詞
    辯論終結前亦未聲明異議，揆諸前揭規定，可認為已同意作
    為證據；而本院審酌該證人等之陳述及證據資料作成當時之
    過程、內容、功能等之情況，認為適當，亦查無其他違法取
    證或其他瑕疵等不實之情事，具備合法可信之適當性保障，
    與本案待證事實間並具有相當之關聯性，以之為本案證據尚
    無不當，復無顯有不可信之情況，自得採為證據。
二、又證人以外之文書，如係公務員職務上製作之紀錄文書、證
    明文書；從事業務之人於業務上或通常業務過程所須製作之
    紀錄文書、證明文書；除顯有不可信之情況外，得為證據；
    又其他於可信之特別情況下所製作之文書，亦得為證據，刑
    事訴訟法第一百五十九條之四明文規定。本件所引用之文書
    資料，或係公務員職務上製作之文書，或係從事業務之人於
    業務上或通常業務過程所須製作之文書，或係其他於可信之
    特別情況下所製作之文書，其作成或取得之狀況，並無非法
    或不當取證情事，亦無顯不可信或證據力明顯過低之情形，
    復經本院於審判期日就各該證據依法進行調查、辯論，依刑
    事訴訟法第一百五十九條之四規定，自有證據能力。
三、原審檢察官固於九十九年十一月三日向原審提出九十九年度
    蒞字第一一四六八號補充理由書，然其內容乃係就臺灣臺中
    地方法院檢察署九十九年度偵字第二一一０五號移送併案意
    旨所作之補充及更正（見一審卷第七十七、七十八頁），故
    並非追加起訴書；且檢察官於原審九十九年十一月二日準備
    程序及九十九年十一月十日審判期日，亦無言詞追加起訴之
    陳述（見一審卷第七十三、八十三頁反面）。按於第一審辯
    論終結前，得就與本案相牽連之犯罪或本罪之誣告罪，追加
    起訴；追加起訴，得於審判期日以言詞為之；刑事訴訟法二
    百六十五條明文規定。故本件檢察官並無追加起訴，合先說
    明。
乙、實體方面：
壹、附表編號一、二有罪部分：
一、訊據被告黃文乙、黃馨瑩、游企亞均矢口否認有詐欺取財犯
    行，被告黃文乙辯稱：當初沒有工作缺錢，所以才會去公司
    做，伊認知公司是博奕事業，沒有想到公司是詐騙集團；不
    知匯的款項是什麼，當時有看到螢幕的賭盤，亦問過黃馨瑩
    及游企亞，並且開電腦給他們看云云；被告黃馨瑩辯稱：伊
    把所有之合作金庫黎明分行帳戶拿給黃文乙，因他說是博弈
    的工作，不知帳戶內款項是如何來的云云；被告游企亞辯稱
    ：黃文乙說是合法之博弈工作，才會把伊所有臺灣企銀忠明
    分行帳戶存摺、印章、提款卡、密碼交予黃文乙云云。
二、經查：
(一)附表編號一、二所示犯罪事實，業據被害人歐明坤、丁偉哲
    於警詢時指述綦詳，且被告黃文乙供承有於九十八年十一月
    間取得黃馨瑩與游企亞所開立帳戶之存摺、印章、提款卡及
    密碼，並由黃馨瑩與游企亞提領匯入帳戶內之款項，交予被
    告黃文乙等情，並有被告黃馨瑩所申設合作金庫黎明分行帳
    戶開戶資料及交易明細（見南市警三刑偵字第09943233760
    號卷第十九至二十三頁）、游企亞所申設臺灣企銀忠明分行
    帳戶開戶資料及交易明細（見南市警三刑偵字第0994323376
    0號卷第十六至十九頁）、被害人歐明坤匯款單據（見南市
    警三刑偵字第09943233760號卷第二十四至二十六頁）及被
    害人丁偉哲匯款單據等在卷可佐（見南市警三刑偵字第0994
    3233760號卷第二十七頁）。另詐騙集團確有於九十八年十
    二月八日於網路上以MSN與被害人歐明坤、丁偉哲聯絡，佯
    稱投資澳門博奕，致被害人歐明坤、丁偉哲陷於錯誤，而分
    別給付如附表編號一、二所示之金額於被告黃馨瑩、游企亞
    如附表編號一、二之帳戶內，上開被害人在客觀上確有受到
    詐騙集團施用詐術而陷於錯誤，因而為財產上之給付，要足
    認定。
(二)被告黃文乙部分：
  1.被告黃文乙雖辯稱：公司是博奕事業等語，但被告黃文乙對
    於所稱之博奕公司地址何在？是何公司？接觸之「鐘哥」真
    實姓名為何？均無法供明。嗣於原審提出博奕事業之網路資
    料十七張（見一審卷第一０三至一一九頁），供稱：「（你
    剛剛有提出十七張博奕網路資料，從該資料哪些地方如何看
    得出來本件的這些被害人就是在玩這些網站？比如被害人歐
    明坤如何看出他有在玩這個網站？）從這十七張資料是看不
    出來，不過他們要玩必需要有帳號密碼才可以進去。」（見
    一審卷第九十六頁反面），亦無法證明該資料所涉及網站，
    與其所稱之「鐘哥」有何關連，故其所稱之博奕事業等語，
    顯係事後卸責之詞，不足採認。
  2.被告黃文乙於本件之外，尚經臺灣臺中地方法院九十九年度
    中簡上字第一六四號（九十九年度中簡字第一九一號）、臺
    灣嘉義地方法院九十九年度簡上字第三八號判決（九十九年
    度嘉簡字第一六九號），分別於九十九年四月六日及九十九
    年三月二十三日因被告黃文乙撤回上訴而確定，其確定日期
    雖均在附表編號一、二所示被告黃文乙向黃馨瑩與游企亞索
    取帳戶資料，被害人匯款時間之後。據被告黃文乙供稱：「
    （臺灣臺中地方法院檢察署九十八年度偵緝字第二六七三號
    案件中你因為提供陳俊霖帳戶而涉犯詐欺罪嫌，在九十八年
    十二月二十一日被聲請簡易判決處刑，當時你是否知道把朋
    友帳戶提供給他人會被詐欺集團使用？）我知道那會犯法。
    」「（你是否知道會觸犯什麼法律？會有什麼結果？）我知
    道會觸犯詐欺罪騙取他人財物。」「（你的意思是否係你知
    道把朋友的帳戶提供別人，會被別人拿去做為詐欺取財的工
    具？）是的。」「（你當時提供友人陳俊霖帳戶是否係在九
    十七年十二月間？）時間太久了，我不記得。」「（依照臺
    灣臺中地方法院檢察署九十八偵緝二六七三號處刑書上記載
    你提供帳戶的時間是在九十七年十二月十一日，你有無意見
    ？）無意見。」「（九十七年十二月間你是否就知道把朋友
    帳戶提供給別人有可能會成為詐欺取財的工具？）我知道。
    」（見一審卷第九十五頁反面）。足見被告黃文乙曾於九十
    七年十二月十一日，將其友人陳俊霖帳戶提供予他人使用，
    已知可能被詐騙集團使用作為詐欺取財工具，為觸法行為，
    並為臺灣臺中地方法院檢察署九十八年度偵緝字第二六七三
    號案偵辦。亦即在附表編號一、二所示被告黃文乙向黃馨瑩
    與游企亞索取帳戶資料，被害人匯款時間之前，被告黃文乙
    已知可能會被詐騙集團使用作為詐欺取財工具，而可預見詐
    騙集團收購金融機構帳戶使用，係遂行財產犯罪之目的。
  3.又依卷附臺灣臺中地方法院檢察署九十七年度偵字第二六三
    二０號起訴書所示，被告黃文乙於九十七年九月二十三日，
    曾將其新光商業銀行南臺中分行申設之帳戶，借予不詳年籍
    姓名綽號「阿龍」之成年男子乙節，已於九十八年一月十五
    日經臺灣臺中地方法院檢察署提起公訴（見本院卷第十至十
    一頁）。被告黃文乙既供稱於九十七年十二月間，即知道將
    帳戶提供予他人，可能會被他人拿去作為詐欺取財之工具，
    且於九十八年一月十五日時，已因自己將帳戶提供予不詳男
    子「阿龍」一事，經提起公訴，則其於本件之九十八年十一
    月間，向黃馨瑩與游企亞取得帳戶，提供予綽號「鐘哥」之
    不詳姓名男子使用，對於該等帳戶有可能遭詐騙集團使用作
    為詐欺取財之工具一節，應有預見。
  4.況被告黃文乙除上述之臺灣臺中地方法院檢察署九十七年度
    偵字第二六三二０號案件外；復於九十七年十二月間，依「
    阿忠」之指示，向陳俊霖收購帳戶供「阿忠」使用，經臺灣
    臺中地方法院檢察署九十八年度偵緝字第二六七三號聲請簡
    易判決處刑（臺灣臺中地方法院九十九年度中簡字第一九一
    號判處有期徒刑四月，見一審卷第四十七至四十九頁）；於
    九十八年五月十一日或十二日，仲介友人洪月娥之帳戶，出
    借予綽號「阿忠」及「龍哥」之男子，經臺灣臺中地方法院
    檢察署九十九年度偵緝字第四一九號聲請簡易判決處刑（臺
    灣臺中地方法院九十九年度中簡字第一四一五號判處有期徒
    刑五月，見九十九年度偵字第八０九０號偵查卷卷第二十至
    二十三頁、本院卷三十一頁被告前案紀錄表第三十一頁反面
    ）；於九十八年五月十八日，向陳銘章取得帳戶後，交予綽
    號「阿忠」之男子，經臺灣嘉義地方法院檢察署九十九年度
    偵緝字第三三號聲請簡易判決處刑（臺灣嘉義地方法院九十
    九年度嘉簡字第一六九號判處有期徒刑四月，見一審卷第四
    十三至四十五頁）。可知在附表編號一、二所示被告黃文乙
    向黃馨瑩與游企亞索取帳戶資料，被害人匯款時間之前，被
    告黃文乙已多次替不詳男子所屬之詐騙集團向他人收購、取
    得帳戶，以供詐騙集團使用。且被告黃文乙於本院供稱：我
    於每次進帳就抽五百元（見本院卷第九十六頁反面）；又不
    否認指示黃馨瑩與游企亞二人出面領款交予渠，於黃馨瑩與
    游企亞每提領十萬元給付一千元至二千元不等之價金，渠再
    將款項交給綽號「鐘哥」之年籍不詳詐騙集團等情；足認被
    告黃文乙已成為所稱綽號「鐘哥」之年籍不詳詐騙集團成員
    ，而參與該詐騙集團詐欺取財行為甚明。被告黃文乙否認犯
    罪，純係卸責飾詞，不足採信。
(三)被告黃馨瑩部分：
  1.被告黃馨瑩於九十九年十一月十日原審審理時供稱：「（你
    為何會提供前開帳戶給黃文乙？）因為黃文乙跟我說他是在
    做賭博事業，他跟我說是合法的，他叫我把帳戶拿給他，我
    本來不要，但是他叫游企亞一直打電話給我，可能游企亞被
    黃文乙說服相信黃文乙有在做合法的賭博事業，游企亞說黃
    文乙說沒有關係不會怎麼樣，游企亞自己也有在做，就跟我
    說沒有關係不會怎麼樣，所以我就把我的帳戶交給黃文乙。
    」「（妳起先為何不肯把帳戶交給黃文乙？）因為我跟黃文
    乙不熟，我第一次看到黃文乙他就跟我講，是游企亞跟我說
    黃文乙是她的熟客。」「（妳跟黃文乙不熟，起先不肯把帳
    戶交給他，妳是在怕什麼？）因為我認為不可能在做賭博事
    業不用付出勞力就有人匯錢進來我就可以領錢。」（見一審
    卷第九十七頁正反面）。足認被告黃馨瑩第一次與被告黃文
    乙見面時，被告黃文乙即要求被告黃馨瑩提供帳戶，然被告
    黃馨瑩對於將帳戶交予不相熟之人有所顧忌，且也認為提供
    帳戶後，不用付出勞力即可領錢並抽成之情形，與常情有違
    ，是其對於將帳戶任意交付他人，且因此即可獲利，可能涉
    及財產犯罪之違法情事，應有認識。
  2.至被告黃馨瑩後來仍提供帳戶予被告黃文乙。被告黃馨瑩供
    稱：「（妳後來有看到什麼資料讓妳認為可以相信黃文乙？
    ）是因為游企亞跟我講說她有領到錢而沒有怎麼樣，我相信
    游企亞，所以我就將我的帳戶交給黃文乙。」「（妳後來答
    應黃文乙的要求將存摺交給他，妳那時候是否有這個想法想
    說管他的有錢賺就好，縱使會被詐騙集團拿去使用也不在乎
    ？）一開始我被游企亞遊說時我曾經有那念頭。．．」（見
    一審卷第九十七反面、一００頁）。可知被告黃馨瑩雖認知
    提供帳戶有違法可能，有可能遭詐騙集團利用，然因見被告
    游企亞領到錢而獲利，故而產生若能因提供帳戶而獲利，對
    於該匯入款項之來源是否合法正當，抱持毫不在乎之態度，
    足見被告黃馨瑩已預見借用帳戶之人將以該帳戶作為詐欺取
    財等犯罪之用，並在不違背本意之心態下借予被告黃文乙，
    被告黃馨瑩確有容任並允許借用帳戶者，利用該帳戶為犯罪
    之行為，即有詐欺取財罪之不確定故意，則堪認定。
  3.被告黃馨瑩雖供述被告游企亞向其遊說提供帳戶予被告黃文
    乙時，其曾經產生有錢賺就好，縱使被詐騙集團拿去使用也
    不在乎之念頭，但接著供稱：「後來我想要拿回來，我想要
    拿回來時黃文乙就叫我去領那一筆六十幾萬元」，亦即雖一
    度產生詐欺取財之不確定之故意，但事後想要將帳戶資料取
    回。然被告黃馨瑩復供陳：「（後來有無真的將存摺資料拿
    回來？）沒有，因為我跟黃文乙說的時候，黃文乙跟我說隔
    天有一筆六十幾萬元要領出來。」「（所以你是否就跟著黃
    文乙去領錢了？）是的。」「（你跟著黃文乙去領錢的時候
    ，你腦海中是否還擔心帳戶被詐騙集團拿去使用？）我覺得
    很奇怪，但是我還是跟著他去領錢。」（見一審卷第一００
    頁）。可知被告黃馨瑩雖感覺情形不對勁而想拿回帳戶資料
    時，但在被告黃文乙告知隔日可領錢而有利可分之情況下，
    雖感覺很奇怪，終究沒取回帳戶，仍跟隨被告黃文乙去領款
    ，被告黃馨瑩有詐欺取財之不確定故意甚明。
  4.被告黃馨瑩雖於偵查中供稱：「（你是否每一筆十萬元可以
    二千元的佣金？）是說十萬元可以拿到一千元的佣金，但最
    後沒拿到」等語（見九十九年度偵字第八０九０號偵查卷第
    三十四頁），然被告黃文乙供述：抽成的款項當場就給他們
    ，每十萬元拿二千或一千元等語（見一審卷第九十七頁），
    是被告黃馨瑩確實有取得抽成之金額，所辯未獲得任何利益
    ，難認可採。被告黃馨瑩既對提供帳戶予被告黃文乙有涉及
    財產犯罪違法情事之認識；並受被告黃文乙指示參與詐欺取
    財所得款項之提領，之後將之交予黃文乙，而從黃文乙手上
    獲得每十萬元拿二千或一千元之價金；則被告黃馨瑩已成為
    被告黃文乙所屬詐騙集團之車手；自難辭與詐騙集團成員所
    為詐欺取財犯行負共同正犯罪責。
(四)被告游企亞部分：
  1.被告游企亞於九十九年十一月十日原審審理時供稱：「（為
    什麼需要用到妳的帳戶？）那時候我沒有想太多，我是想說
    是工作需要用到帳戶。」「（妳有無聽過詐騙集團人頭帳戶
    ？）有聽過。」「（妳有無想過妳的帳戶可能被拿去當作詐
    騙集團的人頭帳戶？）因為我不認為黃文乙他是詐騙集團。
    」「（妳有無想過為何平白無故會有這麼多錢匯到妳的帳戶
    ？）被告游企亞答黃文乙跟我說那是人家賭博輸的錢。」「
    （賭博在國內是否係合法的？）本來不知道是不是係合法。
    」「（你剛剛陳稱黃文乙說賭博是合法的，你有無想過既然
    是合法的，為什麼這個公司不自己用自己的帳戶讓賭客匯款
    進去，還要特別匯到妳的帳戶讓妳抽成？）因為黃文乙跟我
    說現在詐騙集團很多，一次匯款太多會被懷疑，所以說要分
    開。」「（你有無確定黃文乙將你的帳戶拿去是用作賭博？
    還是說帳戶被拿去做詐騙使用你也不在意？）我在意，因為
    我那時候相信他。」「（妳有看到什麼資料讓妳確認是賭博
    而非詐騙？）因為他有開博弈網站的資料給我看。」（見一
    審卷第九十八至九十九頁）。可知被告游企亞知悉有詐騙集
    團及人頭帳戶等情形，然認為提供自己之帳戶予被告黃文乙
    ，不可能遭詐騙集團使用，係因其信任被告黃文乙。惟被告
    黃文乙供稱：「（你是否認識游企亞及黃馨瑩？何時認識？
    ）我都認識，大約於九十八年十月間我去他們販賣衣服的店
    買衣服時認識的。」（見南市警警三刑偵字第09943233760
    號卷第八頁），亦即被告游企亞與黃文乙於九十八年十月間
    始相識。顯見被告游企亞雖認知提供帳戶有違法可能、有可
    能遭詐騙集團利用，然卻於九十八年十一月間，僅因相信認
    識一個月之友人，即隨意將帳戶交予該友人使用，則其對於
    該匯入款項之來源是否合法正當，實係抱持毫不在乎之態度
    ，足見被告游企亞在預見借用帳戶之人將以該帳戶作為詐欺
    取財等犯罪之用，並在不違背本意之心態下借予被告黃文乙
    ，被告游企亞確有容任並允許借用帳戶者，利用該帳戶為犯
    罪之行為。亦即被告游企亞有詐欺取財罪之不確定故意，堪
    以認定。
  2.被告游企亞雖於偵查中供稱：「（你是否每一筆十萬元可以
    二千元的佣金？）本來是說月底結算，但最後沒拿到，後來
    發生警示帳戶，黃文乙就沒出現」（見九十九年度偵字第八
    ０九０號偵查卷第三十三頁），然被告黃文乙供述：抽成的
    款項當場就給他們，每十萬元拿二千或一千元等語（見一審
    卷第九十七頁），是被告游企亞確實有取得抽成之金額，所
    辯未獲得任何利益，難認可採。被告游企亞既對提供帳戶予
    被告黃文乙有涉及財產犯罪違法情事之認識；並受被告黃文
    乙指示參與詐欺取財所得款項之提領，之後將之交予黃文乙
    ，而從黃文乙手上獲得每十萬元拿二千或一千元之價金；則
    被告游企亞已成為被告黃文乙所屬詐騙集團之車手；自難辭
    與詐騙集團成員所為詐欺取財犯行負共同正犯罪責。
(五)查銀行、郵局等金融機構之存摺、提款卡，乃個人與行庫往
    來之憑據，除非本人或與本人具密切之關係者，難認有何理
    由可自由流通使用該金融卡及密碼，故一般人對於自己金融
    機構帳戶所使用之存摺、印章、提款卡，均慎重保管之，惟
    恐稍有疏失造成自己金錢難以彌補之損失，尤其對金融密碼
    更多方保密，以免被他人得悉後，將有被冒領或其他非法使
    用之虞，縱有特殊情況偶有將金融卡及密碼交付他人之需，
    亦必深入瞭解其用途後再行提供以使用，恆係吾人日常生活
    經驗與事理。且金融帳戶為個人理財之工具，申請開設金融
    帳戶並無任何特殊之限制，一般民眾皆可以存入最低開戶金
    額之方式申請開戶，一個人可以在不同之金融機構申請多數
    之存款帳戶使用，並無何困難，此乃眾所週知之事實。依一
    般人之社會生活經驗，若見有非親非故之人不以自己名義申
    請開戶，反而以借用之方式向他人蒐集金融機構帳戶供己使
    用，衡情當能預見蒐集金融帳戶者，係將所蒐集之帳戶用於
    從事財產犯罪之非法用途，否則以目前金融機構辦理開戶作
    業之簡便，使用人大可以自己或親友之名出入銀行，應無隱
    匿自己名義帳戶而借用他人金融帳戶使用之必要。又觀諸現
    今社會上，犯罪集團詐欺取財及恐嚇取財之犯罪類型層出不
    窮，該等犯罪，多數均係利用人頭帳戶作為出入帳戶，並經
    媒體廣為披載。本件附表編號一、二所示被告黃文乙向被告
    黃馨瑩與被告游企亞索取帳戶資料，被害人匯款時間之前，
    被告黃文乙已知可能會被詐騙集團使用作為詐欺取財工具，
    而可預見詐騙集團收購金融機構帳戶使用，係遂行財產犯罪
    之目的；並已多次替不詳男子所屬之詐騙集團向他人收購、
    取得帳戶，以供詐騙集團使用。且於每次進帳就抽五百元；
    指示黃馨瑩與游企亞二人出面領款，於黃馨瑩與游企亞每提
    領十萬元給付一千元至二千元不等之價金，再將款項交給綽
    號「鐘哥」之年籍不詳詐騙集團；被告黃文乙已成為所稱綽
    號「鐘哥」之年籍不詳詐騙集團成員，而參與該詐騙集團詐
    欺取財行為。被告黃馨瑩與游企亞對提供帳戶予黃文乙有涉
    及財產犯罪違法情事之認識；並受黃文乙指示參與詐欺取財
    所得款項之提領，之後將之交予黃文乙，而從黃文乙手上獲
    得每十萬元拿二千或一千元之價金；二人已成為被告黃文乙
    所屬詐騙集團之車手；核與詐騙集團成員所為詐欺取財犯行
    應負共同正犯罪責。本件事證明確，被告黃文乙、黃馨瑩、
    游企亞犯行，均堪認定。
三、被告黃文乙收受被告黃馨瑩、游企亞之帳戶以提供詐騙集團
    使用，且指示被告黃馨瑩、游企亞前往提領被害人所匯之款
    項，並將款項直接交予詐騙集團，顯係已參與詐騙集團從事
    詐欺罪構成要件行為，成為詐騙集團成員，而參與該詐騙集
    團詐欺取財行為，而非僅係幫助他人犯罪之犯意，應具正犯
    故意，為詐欺取財罪之正犯。被告黃馨瑩、游企亞非僅提供
    帳戶資料，更為詐騙集團之車手，負責出面提款，所參與者
    仍為詐欺罪之構成要件行為，亦為詐欺取財罪之正犯。核附
    表編號一所示被告黃文乙、黃馨瑩、游企亞對歐明坤、丁偉
    哲詐欺取財行為，均係犯刑法第三百三十九條第一項詐欺取
    財罪。附表編號二所示被告黃文乙、游企亞丁偉哲詐欺取財
    行為，均係犯刑法第三百三十九條第一項詐欺取財罪。附表
    編號一被告黃文乙各與被告黃馨瑩、游企亞，及詐騙集團成
    員間，附表編號二被告黃文乙與被告游企亞，及詐騙集團成
    員間，均有犯意聯絡及行為分擔，應論以共同正犯。詐騙集
    團對歐明坤僅實施一詐欺行為，雖歐明坤有三次匯款之舉動
    ，仍祗論以一罪。被告黃文乙與被告游企亞所對歐明坤、丁
    偉哲各別所犯詐欺取財罪，犯意各別，行為互殊，應予分論
    併罰。
四、原審疏未詳察，遽認被告黃文乙等三人不構成詐欺犯行，尚
    非允洽。公訴人上訴意旨，執此指摘原判決不當，為有理由
    ，應由本院撤銷改判。爰審酌被告三人素行、犯罪動機、手
    段、方法，所生之危害，及犯罪後之態度等一切情狀，就被
    告黃文乙、黃馨瑩、游企亞共同犯如附表編號一詐欺取財罪
    ；量處被告黃文乙有期徒刑捌月；被告黃馨瑩、游企亞均有
    期徒刑伍月，諭知如易科罰金以新臺幣壹仟元折算壹日。就
    被告黃文乙、游企亞共同犯如附表編號二詐欺取財罪；量處
    被告黃文乙有期徒刑捌月；被告游企亞有期徒刑伍月，諭知
    如易科罰金以新臺幣壹仟元折算壹日。並定執行刑為被告黃
    文乙有期徒刑壹年貳月；被告游企亞為有期徒刑捌月，諭知
    如易科罰金以新臺幣壹仟元折算壹日，以資懲戒。
貳、附表編號三至八併案部分：
    臺灣臺中地方法院檢察署雖於原審及本院審理時，移送附表
    編號三至八所示案件併案審理。惟本件被告黃文乙、黃馨瑩
    、游企亞於附表編號一所示犯行、被告黃文乙、游企亞於附
    表編號二所示犯行，係與詐騙集團成員共同犯詐欺取財罪，
    因對歐明坤、丁偉哲實施詐欺行為，故成立二罪，應併予處
    罰。而併案之附表編號三至八併案部分，乃係另對陳逢毅、
    邱定璿、陳武帝實施詐欺行為，則應另成立詐欺取財罪，核
    與本件尚無裁判上一罪或實質上一罪之關係，自無法與本件
    併案審理，應退回由檢察官另行偵辦。
、據上論斷，應依刑事訴訟法第三百六十九條第一項前段、第
    三百六十四條、第二百九十九條第一項前段，刑法第二十八
    條、第三百三十九條第一項、第四十一條第一項前段、第八
    項、第五十一條第五款，刑法施行法第一條之一，判決如主
    文。
本案經檢察官張太龍到庭執行職務。
中    華    民    國    100   年    3     月    30    日
                  刑事第一庭審判長法官  茆  臺  雲
                                  法官  王  明  宏
                                  法官  蔡  長  林
以上正本證明與原本無異。
不得上訴。
                                書記官  李  培  薇
中    華    民    國    100   年    3     月    30    日
附錄本案論罪科刑法條全文：
刑法第三百三十九條第一項：
  意圖為自己或第三人不法之所有，以詐術使人將本人或第三人
之物交付者，處五年以下有期徒刑、拘役或科或併科一千元以下
罰金。
附表
┌─┬────┬───┬───┬───────────────┬──────────┬──────┐
│編│被害人匯│被  告│被害人│犯罪方式                      │被害人轉匯入之金額（│起訴或併案案│
│號│款之時間│      │      │                              │新臺幣）及帳戶      │號          │
├─┼────┼───┼───┼───────────────┼──────────┼──────┤
│一│九十九年│黃文乙│歐明坤│黃文乙可預見收購金融機構帳戶供│於台南縣元大銀行永康│本案：      │
│  │一月二十│黃馨瑩│      │不明人士使用，可能遭利用於遂行│分行匯款三萬元至黃馨│臺南地檢    │
│  │一日    │游企亞│      │財產犯罪之目的，黃馨瑩與游企亞│瑩所有之合作金庫帳戶│九十九年度偵│
│  │        │      │      │亦可預見將金融機構帳戶交付他人│內。                │字第七四四一│
│  ├────┤      │      │任意使用，可能遭利用作為詐騙他├──────────┤、八０九０號│
│  │九十九年│      │      │人取得財物之工具，竟共同基於詐│於台南縣元大銀行永康│            │
│  │一月二十│      │      │欺取財之犯意聯絡，黃馨瑩、游企│分行匯款十萬元至黃馨│            │
│  │九日    │      │      │亞分別於民國九十八年十一月間，│瑩所有之合作金庫帳戶│            │
│  │        │      │      │將黃馨瑩所有合作金庫黎明分行帳│內。                │            │
│  ├────┤      │      │戶（帳號0000000000000號）、游 ├──────────┤            │
│  │九十九年│      │      │企亞所有臺灣企銀忠明分行帳戶（│於台南縣玉山銀行仁德│            │
│  │二月六日│      │      │帳號00000000000號）之存摺、提 │分行匯款三十二萬致游│            │
│  │        │      │      │款卡、印章、密碼交給黃文乙，黃│企亞所有之台灣企銀帳│            │
│  │        │      │      │文乙再將該二帳戶交給綽號「鐘哥│戶內。              │            │
│  │        │      │      │」之年籍不詳詐騙集團成員。並約│                    │            │
│  │        │      │      │定由黃馨瑩、游企亞出面領款交予│                    │            │
│  │        │      │      │黃文乙，於每提領新臺幣（下同）│                    │            │
│  │        │      │      │十萬元獲得一千元至二千元不等之│                    │            │
│  │        │      │      │價金，黃文乙再將款項交給綽號「│                    │            │
│  │        │      │      │鐘哥」之年籍不詳詐騙集團成員，│                    │            │
│  │        │      │      │於每次進帳就抽五百元。「鐘哥」│                    │            │
│  │        │      │      │所屬詐騙集團成員即共同意圖為自│                    │            │
│  │        │      │      │己不法之所有，基於詐欺取財之犯│                    │            │
│  │        │      │      │意聯絡，由某一詐欺集團成員於九│                    │            │
│  │        │      │      │十八年十二月八日於網路上以MSN │                    │            │
│  │        │      │      │與歐明坤聯絡，佯稱投資澳門博奕│                    │            │
│  │        │      │      │，致歐明坤陷於錯誤信以為真，而│                    │            │
│  │        │      │      │將款項匯入指定帳戶。黃馨瑩、游│                    │            │
│  │        │      │      │企亞即依黃文乙指示將歐明坤所匯│                    │            │
│  │        │      │      │款項提領一空。嗣歐明坤察覺有異│                    │            │
│  │        │      │      │方知受騙，而報警循線查獲上情。│                    │            │
├─┼────┼───┼───┼───────────────┼──────────┼──────┤
│二│九十九年│黃文乙│丁偉哲│黃文乙可預見收購金融機構帳戶供│於台南縣仁德鄉○○路│本案：      │
│  │二月六日│游企亞│      │不明人士使用，可能遭利用於遂行│玉山銀行匯款二十八萬│臺南地檢    │
│  │        │      │      │財產犯罪之目的，黃馨瑩與游企亞│至游企亞所有之台灣企│九十九年度偵│
│  │        │      │      │亦可預見將金融機構帳戶交付他人│銀帳戶內。          │字第七四四一│
│  │        │      │      │任意使用，可能遭利用作為詐騙他│                    │、八０九０號│
│  │        │      │      │人取得財物之工具，竟共同基於詐│                    │            │
│  │        │      │      │欺取財之犯意聯絡，黃馨瑩、游企│                    │            │
│  │        │      │      │亞分別於九十八年十一月間，將黃│                    │            │
│  │        │      │      │馨瑩所有合作金庫黎明分行帳戶（│                    │            │
│  │        │      │      │帳號0000000000000號）、游企亞 │                    │            │
│  │        │      │      │所有臺灣企銀忠明分行帳戶（帳號│                    │            │
│  │        │      │      │00000000000號）之存摺、提款卡 │                    │            │
│  │        │      │      │、印章、密碼交給黃文乙，黃文乙│                    │            │
│  │        │      │      │再將該二帳戶交給綽號「鐘哥」之│                    │            │
│  │        │      │      │年籍不詳詐騙集團成員。並約定由│                    │            │
│  │        │      │      │黃馨瑩、游企亞出面領款交予黃文│                    │            │
│  │        │      │      │乙，於每提領十萬元獲得一千元至│                    │            │
│  │        │      │      │二千元不等之價金，黃文乙再將款│                    │            │
│  │        │      │      │項交給綽號「鐘哥」之年籍不詳詐│                    │            │
│  │        │      │      │騙集團成員，於每次進帳就抽五百│                    │            │
│  │        │      │      │元。「鐘哥」所屬詐騙集團成員即│                    │            │
│  │        │      │      │共同意圖為自己不法之所有，基於│                    │            │
│  │        │      │      │詐欺取財之犯意聯絡，由某一詐欺│                    │            │
│  │        │      │      │集團成員於網路上以MSN與丁偉哲 │                    │            │
│  │        │      │      │聯絡，佯稱投資澳門博奕，致丁偉│                    │            │
│  │        │      │      │哲陷於錯誤信以為真，而將款項匯│                    │            │
│  │        │      │      │入指定帳戶。游企亞即依黃文乙指│                    │            │
│  │        │      │      │示將丁偉哲所匯前開款項提領一空│                    │            │
│  │        │      │      │。嗣丁偉哲察覺有異方知受騙，而│                    │            │
│  │        │      │      │報警循線查獲上情。            │                    │            │
├─┼────┼───┼───┼───────────────┼──────────┼──────┤
│三│九十八年│黃文乙│陳逢毅│游企亞與同案被告黃文乙（所涉詐│匯款二十七萬元至游企│原審併辦一：│
│  │十二月十│游企亞│      │欺部分，另由臺灣臺南地方法院審│亞所有之華南銀行帳戶│台中地檢    │
│  │五日    │      │      │理中）及綽號「鐘哥」者所組成之│內。                │九十九年度偵│
│  │        │      │      │詐欺集團成員共同基於詐欺取財之│                    │字第一五二六│
│  │        │      │      │犯意聯絡，由游企亞於九十八年十│                    │四號        │
│  │        │      │      │一月間，將其所有之華南商業銀行│                    │            │
│  │        │      │      │五權分行（下稱：華南銀行）帳戶│                    │            │
│  │        │      │      │（帳號000000000000號）之存摺、│                    │            │
│  │        │      │      │提款卡、印章、密碼交給黃文乙，│                    │            │
│  │        │      │      │並約定游企亞前往提領每十萬元可│                    │            │
│  │        │      │      │以獲得一千元至二千元不等之價金│                    │            │
│  │        │      │      │。黃文乙再將該上開帳戶提供給綽│                    │            │
│  │        │      │      │號「鐘哥」之年籍不詳男子，由「│                    │            │
│  │        │      │      │鐘哥」及與之具有詐欺取財犯意聯│                    │            │
│  │        │      │      │絡者使用上開帳戶，以遂行詐欺取│                    │            │
│  │        │      │      │財犯罪。嗣由「鐘哥」所屬詐騙集│                    │            │
│  │        │      │      │團成員自稱「王詩婷」，於九十八│                    │            │
│  │        │      │      │年十一月間認識陳逢毅，佯稱要投│                    │            │
│  │        │      │      │資足球博彩，致陳逢毅陷於錯誤，│                    │            │
│  │        │      │      │將款項匯入「王詩婷」所提供之游│                    │            │
│  │        │      │      │企亞所有華南銀行帳戶內。游企亞│                    │            │
│  │        │      │      │即依黃文乙指示將陳逢毅所匯前開│                    │            │
│  │        │      │      │款項提領一空。嗣陳逢毅察覺有異│                    │            │
│  │        │      │      │方知受騙，而報警循線查獲上情。│                    │            │
├─┼────┼───┼───┼───────────────┼──────────┼──────┤
│四│九十八年│黃文乙│邱定璿│黃文乙可預見收購金融機構帳戶供│匯款五萬元致游企亞所│原審併辦二：│
│  │十一月二│游企亞│      │不明人士使用，可能遭利用於遂行│有之華南銀行五權分行│台中地檢    │
│  │十三日  │      │      │財產犯罪之目的，游企亞亦可預見│帳戶內。            │九十九年度偵│
│  ├────┤      │      │將金融機構帳戶交付他人任意使用├──────────┤字第二一一０│
│  │九十八年│      │      │，可能遭利用作為詐騙他人取得財│匯款五萬元游企亞所有│五號        │
│  │十一月二│      │      │物之工具，竟共同基於詐欺取財之│之華南銀行五權分行帳│            │
│  │十四日  │      │      │犯意聯絡，於九十八年十一月間，│戶內。              ├──────┤
│  ├────┤      │      │由黃文乙以六千元之代價，向游企├──────────┤本院併辦二：│
│  │九十八年│      │      │亞租用華南商業銀行（下稱華南銀│匯款十萬元至游企亞所│台中地檢九十│
│  │十二月十│      │      │行）五權分行帳號000-0000000000│有之華南銀行五權分行│九年度偵字第│
│  │日      │      │      │43號帳戶之存摺、提款卡、印章、│帳戶內。            │二八二七七號│
│  │        │      │      │密碼，另約定游企亞每次前往金融│                    │            │
│  │        │      │      │機構幫忙提領十萬元可以獲得二仟│                    │            │
│  │        │      │      │元不等之價金。黃文乙再將該帳戶│                    │            │
│  │        │      │      │提供給綽號「阿輝」之年籍不詳男│                    │            │
│  │        │      │      │子，容任「阿輝」所屬之詐騙集團│                    │            │
│  │        │      │      │成員使用上開帳戶，以遂行詐欺取│                    │            │
│  │        │      │      │財犯罪。嗣該「阿輝」所屬詐騙集│                    │            │
│  │        │      │      │團成員意圖為自己不法之所有，於│                    │            │
│  │        │      │      │九十八年十月二十二日下午四時二│                    │            │
│  │        │      │      │十六分許，在網路PCHOME交友網站│                    │            │
│  │        │      │      │，向邱定璿佯稱投資博奕網站，致│                    │            │
│  │        │      │      │邱定璿陷於錯誤，將款項匯入指定│                    │            │
│  │        │      │      │帳戶內。前揭款項並旋遭提領殆盡│                    │            │
│  │        │      │      │。                            │                    │            │
├─┼────┼───┼───┼───────────────┼──────────┼──────┤
│五│九十九年│黃文乙│陳武帝│黃文乙可預見收購金融機構帳戶供│自陳武帝所有之中國信│原審併辦二：│
│  │一月五日│游企亞│      │不明人士使用，可能遭利用於遂行│託商業銀行桃園分行帳│臺南地檢    │
│  │十二時四│      │      │財產犯罪之目的，游企亞亦可預見│號000000000000 號匯 │九十九年度蒞│
│  │十分許  │      │      │將金融機構帳戶交付他人任意使用│款三萬元至游企亞所有│字第一一四六│
│  │        │      │      │，可能遭利用作為詐騙他人取得財│之華南銀行帳戶      │八號        │
│  │        │      │      │物之工具，竟共同基於詐欺取財之│                    │            │
│  │        │      │      │犯意聯絡，於九十八年十一月間，├──────────┤            │
│  │        │      │      │由黃文乙以六千元之代價，向游企│自陳武帝所有之台灣新│            │
│  │        │      │      │亞租用華南商業銀行（下稱華南銀│光商業銀行桃園分行帳│            │
│  │        │      │      │行）五權分行帳號000-0000000000│號000000000000 0000 │            │
│  │        │      │      │43號帳戶之存摺、提款卡、印章、│號帳戶匯款二萬元至游│            │
│  │        │      │      │密碼，另約定游企亞每次前往金融│企亞所有之華南銀行帳│            │
│  │        │      │      │機構幫忙提領十萬元可以獲得二千│戶內。              │            │
│  │        │      │      │元不等之價金。黃文乙再將該帳戶│                    │            │
│  │        │      │      │提供給綽號「阿輝」之年籍不詳男│                    │            │
│  │        │      │      │子，容任「阿輝」所屬之詐騙集團│                    │            │
│  │        │      │      │成員使用上開帳戶，以遂行詐欺取│                    │            │
│  │        │      │      │財犯罪。嗣該「阿輝」所屬詐騙集│                    │            │
│  │        │      │      │團成員意圖為自己不法之所有，於│                    │            │
│  │        │      │      │九十八年十月初某日，在不詳網站│                    │            │
│  │        │      │      │，自稱林汶湞，向陳武帝佯稱投資│                    │            │
│  │        │      │      │博奕公司，致陳武帝陷於錯誤，而│                    │            │
│  │        │      │      │將款項指定帳戶內。前揭款項並旋│                    │            │
│  │        │      │      │遭提領殆盡。                  │                    │            │
├─┼────┼───┼───┼───────────────┼──────────┼──────┤
│六│九十九年│黃文乙│陳武帝│黃文乙可預見收購金融機構帳戶供│於新光合纖桃園廠警衛│原審併辦三：│
│  │一月五日│游企亞│      │不明人士使用，可能遭利用於遂行│室之ATM匯款五萬元至 │台中地檢九十│
│  │中午十二│黃馨瑩│      │財產犯罪之目的；游企亞、黃馨瑩│黃馨瑩所有之合作金庫│九年度偵字第│
│  │時四十五│      │      │均亦可預見將金融機構帳戶交付他│商業銀行帳戶內。    │二四四六二號│
│  │分      │      │      │人任意使用，可能遭利用作為詐騙│                    │            │
│  ├────┤      │      │他人取得財物之工具，渠等基於幫├──────────┼──────┤
│  │九十九年│      │      │助詐欺取財之犯意聯絡，黃馨瑩、│於中國信託中壢分行匯│本院併辦一：│
│  │一月十四│      │      │游企亞分別於九十八年十一月間，│款十萬元至游企亞所有│台中地檢九十│
│  │日中午十│      │      │將游企亞所有華南商業銀行股份有│之華南商業銀行帳戶內│九年度偵字第│
│  │二時四十│      │      │限公司五權分行（以下簡稱華南銀│。                  │二八二九七號│
│  │五分    │      │      │行五權分行）帳號000000000000號│                    │            │
│  │        │      │      │帳戶、黃馨瑩所有合作金庫商業銀│                    │            │
│  │        │      │      │行黎明分行（以下簡稱合庫銀行黎│                    │            │
│  │        │      │      │明分行）帳號0000000000000號帳 │                    │            │
│  │        │      │      │戶之存摺、金融卡（含密碼）交給│                    │            │
│  │        │      │      │黃文乙，並約定黃馨瑩、游企亞前│                    │            │
│  │        │      │      │往提領每十萬元可以獲得二千元之│                    │            │
│  │        │      │      │報酬。嗣黃文乙再將上述二帳戶提│                    │            │
│  │        │      │      │供給不詳年籍姓名綽號「阿輝」之│                    │            │
│  │        │      │      │成年男子，容任「阿輝」及與之具│                    │            │
│  │        │      │      │有詐欺取財犯意聯絡者使用，以遂│                    │            │
│  │        │      │      │行詐欺取財之犯罪。「阿輝」所屬│                    │            │
│  │        │      │      │詐騙集團成員即共同意圖為自己不│                    │            │
│  │        │      │      │法之所有，基於詐欺取財之犯意聯│                    │            │
│  │        │      │      │絡，由詐欺集團成員中之某成年女│                    │            │
│  │        │      │      │子，於九十八年十一月間某日，在│                    │            │
│  │        │      │      │網路上以MSN與陳武帝聯絡，佯稱 │                    │            │
│  │        │      │      │該女子室友之配偶，有在澳門經營│                    │            │
│  │        │      │      │「新濠運動娛樂」運動網站，邀陳│                    │            │
│  │        │      │      │武帝投資，使陳武帝陷於錯誤信以│                    │            │
│  │        │      │      │為真而允諾投資，將款項匯入指定│                    │            │
│  │        │      │      │帳戶內。                      │                    │            │
│  │        │      │      │                              │                    │            │
├─┼────┼───┼───┼───────────────┼──────────┼──────┤
│七│        │黃文乙│      │黃文乙可預見收購金融機構帳戶  │                    │本院併辦三：│
│  │        │      │      │供不明人士使用，可能遭利用於遂│                    │台中地檢九十│
│  │        │      │      │行財產犯罪之目的；並可預見將金│                    │九年偵字第二│
│  │        │      │      │融機構帳戶交付他人任意使用，可│                    │六六四八號  │
│  │        │      │      │能遭利用作為詐騙他人取得財物之│                    │            │
│  │        │      │      │工具，竟基於幫助詐欺取財之犯意│                    │            │
│  │        │      │      │，分別於民國九十八年十一月間，│                    │            │
│  │        │      │      │分別向游企亞取得名下華南商業銀│                    │            │
│  │        │      │      │行股份有限公司五權分行帳號4272│                    │            │
│  │        │      │      │00000000號帳戶、向黃馨瑩取得名│                    │            │
│  │        │      │      │下合作金庫商業銀行黎明分行帳號│                    │            │
│  │        │      │      │0000000000000號帳戶之存摺、金 │                    │            │
│  │        │      │      │融卡（含密碼）。並約定黃馨瑩、│                    │            │
│  │        │      │      │游企亞應依黃文乙指示提頜，每次│                    │            │
│  │        │      │      │提領十萬元可以獲得二仟元之報酬│                    │            │
│  │        │      │      │。嗣游企亞、黃馨瑩事後均未取得│                    │            │
│  │        │      │      │報酬，乃報警處理。            │                    │            │
│  │        │      │      │                              │                    │            │
├─┼────┼───┼───┼───────────────┼──────────┼──────┤
│八│九十八年│游企亞│陳逢毅│游企亞可預見收購金融機構帳戶供│在臺灣中小企業銀行南│本院併辦四：│
│  │十二月十│      │      │不明人士使用，可能遭利用於遂行│崁分行，臨櫃匯款二十│台中地檢九十│
│  │五日    │      │      │財產犯罪之目的，竟基於幫助詐欺│七萬元入游企亞所有之│九年度偵字二│
│  │        │      │      │取財之犯意，於民國98年十一月問│華南銀行帳戶內。    │八二七六號  │
│  │        │      │      │，其所有華南商業銀行五權分行帳│                    │            │
│  │        │      │      │號000000000000號帳戶之存摺、金│                    │            │
│  │        │      │      │融卡（含密碼）交給黃文乙，並約│                    │            │
│  │        │      │      │定游企亞前往提領每十萬元可以獲│                    │            │
│  │        │      │      │得二仟元之報酬。嗣黃文乙再將上│                    │            │
│  │        │      │      │述帳戶提供給不詳年籍姓名綽號「│                    │            │
│  │        │      │      │阿輝」之成年男子，容任「阿輝」│                    │            │
│  │        │      │      │及與之具有詐欺取財犯意聯絡者使│                    │            │
│  │        │      │      │用，以遂行詐欺取財之犯罪。「阿│                    │            │
│  │        │      │      │輝」所屬詐騙集團成員即共同意圖│                    │            │
│  │        │      │      │為自己不法之所有，基於詐欺取財│                    │            │
│  │        │      │      │之犯意聯絡，由詐欺集團成員中之│                    │            │
│  │        │      │      │自稱「王詩婷」成年一女子，於九│                    │            │
│  │        │      │      │十八年十一月問某日，向陳逢毅佯│                    │            │
│  │        │      │      │稱要投資「足球博彩網站」，使陳│                    │            │
│  │        │      │      │逢毅陷於錯誤信以為真而允諾投資│                    │            │
│  │        │      │      │，並將款匯入游企亞所有之上述帳│                    │            │
│  │        │      │      │戶內，該款項旋即遭提領一空。  │                    │            │
│  │        │      │      │                              │                    │            │
└─┴────┴───┴───┴───────────────┴──────────┴──────┘